---
title: "DiamInc_segun_percentiles"
author: "Javier Ortega"
date: "July 13, 2020"
output: html_document
---

```{r setup, include=FALSE}
knitr::opts_chunk$set(echo = TRUE)
```


# MATERIALES Y METODOS

## ESTIMACION DE LA TASA DE CRECIMIENTO

Para estimar el parametro correspondiente a la tasa de crecimiento (kG) se utilizo la base de datos dendrologica del Grupo de Investigaciones Bosque Ciencia, para extraer informacion acerca del incremento diametrico anual (Dinc) para las especies de arboles dominantes de la ecorregion Valdiviana (29 especies). Lo cual permitio calcular, a partir de esta base de datos, el valor maximo de incremento diametrico anual del DAP para cada especie estableciendo tres criterios para su determinacion: el valor maximo en base al percentil 90% (a), el valor maximo en base al percentil 95% (b) y el valor maximo para el percentil 99% (c).

```{r pressure, echo=FALSE}
#
infile <- "G:/Mi unidad/MODELADORES_FORCLIM/Trabajo_JavierOrtega/Parametrizacion/kG/MAX_DBH_CM_GROWTH_DATA_SPP_COMBINED_AGUTIERREZ_SADA_ITRDB.csv"
data <- read.csv(infile)

# count number of cores per species
dataList <- data[,-dim(data)[2]]
sppList <- names(dataList)
Nspp <- length(sppList)
Ncores_spp = as.data.frame( matrix(NA, nrow = Nspp, ncol=3) );
for (i in 1:Nspp){
  v = unlist(dataList[i])
  vix = !is.na(v)
  v   = v[vix]
  Ncores_spp[i,1] = sppList[i];
  Ncores_spp[i,2] = length(v);
  Ncores_spp[i,3] = max(na.omit(dataList[,i]))
}
names(Ncores_spp) <- c("spp", "n", "MaxDinc")
Ncores_spp

# PLOT SUMMARY
#saveto='G:/Mi unidad/ANALISIS/2018_Redes/Trabajo_JavierOrtega/Parametrizacion/kG/out'
saveto='G:/Mi unidad/MODELADORES_FORCLIM/Trabajo_JavierOrtega/Parametrizacion/kG/out'
savefigs=0

##############################################
# CALCULO DE NUMERO DE DATOS POR COLUMNA/ESPECIE
##############################################

num_datos = as.data.frame ( matrix(NA, nrow = Nspp, ncol=2));
for (ii in 1:Nspp){
  v = unlist(dataList[ii])
  vix = !is.na(v)
  v   = v[vix]
  num_datos[ii,1] = sppList[ii];
  num_datos[ii,2] = length(na.omit(dataList[,ii]))
}
num_datos


#############################################
#OPCION1: CALCULO DE PERCENTIL-90 POR SP.
#############################################

p90_spp <- as.data.frame(matrix(NA, nrow = Nspp, ncol=2));
for (ii in 1:Nspp){
  v = unlist(dataList[ii])
  vix = !is.na(v)
  v   = v[vix]
  p90_spp[ii,1] = sppList[ii];
  p90_spp[ii,2] = quantile(dataList[,ii], probs=c(0.9), na.rm =TRUE);
}
p90_spp <- p90_spp[order(p90_spp$V1),]

############################################
#OPCION2: CALCULO DE PERCENTIL-95 POR SP
############################################

p95_spp = as.data.frame( matrix(NA, nrow = Nspp, ncol=2) );
for (ii in 1:Nspp){
  v = unlist(dataList[ii])
  vix = !is.na(v)
  v   = v[vix]
  p95_spp[ii,1] = sppList[ii];
  p95_spp[ii,2] = quantile(dataList[,ii], probs=c(0.95), na.rm =TRUE);
}
p95_spp <- p95_spp[order(p95_spp$V1),]

###########################################
#OPCI?N3: CALCULO DE PERCENTIL-99 POR SP
#########################################

p99_spp = as.data.frame( matrix(NA, nrow = Nspp, ncol=2) );
for (ii in 1:Nspp){
  v = unlist(dataList[ii])
  vix = !is.na(v)
  v   = v[vix]
  p99_spp[ii,1] = sppList[ii];
  p99_spp[ii,2] = quantile(dataList[,ii], probs=c(0.99), na.rm =TRUE);
}
p99_spp <- p99_spp[order(p99_spp$V1),]

DInc_percentiles <- as.data.frame(cbind(spp = p90_spp$V1, "P-90" = p90_spp$V2, "P-95" = p95_spp$V2, "P-99" = p99_spp$V2), stringsAsFactors = FALSE)

```

