---
title: "Parametrizacion_bioclimatica_especies"
author: "Javier Ortega"
date: "August 4, 2020"
output: html_document
---

```{r setup, include=FALSE}
knitr::opts_chunk$set(echo = TRUE)
```

  # METODOS

En primer lugar, se incluyó un conjunto de 29 especies de árboles dominantes para la ecorregión Valdiviana en el modelo, para las cuales se recopiló información especie-específica, mediante la realización de una búsqueda bibliográfica comprensiva, principalmente en base al trabajo de Gutiérrez y Huth (2012); acerca de la autoecología de las especies seleccionadas con énfasis en la tolerancia a la sombra, la altura máxima, y los requerimientos lumínicos mínimos para el reclutamiento. Esta información es requerida por el modelo para ser utilizada como parámetros especie-específicos (Bugmann y Solomon, 2000). Además, se realizó una consulta con expertos en ecología de especies arbóreas de Chile para corroborar y validar los valores recopilados. La selección de los parámetros especie-específicos se realizó siguiendo los métodos de Bugmann (1994). Finalmente, los valores fueron revisados según los parámetros de especies arbóreas utilizados para correr exitosamente simulaciones del modelo en otros bosques templados del mundo (Bugmann y Cramer, 1998). 

## PARAMETRIZACION BIOCLIMATICA DE ESPECIES

Se partió por definir el dominio espacial para caracterizar las tolerancias bioclimáticas de las especies. Este dominio se definió a través de la intersección mediante el uso de SIG de los siguientes elementos: los pisos vegetacionales basado en el shapefile de Luebert y Pliscoff (2017), los tipos de clima bajo la clasificación climática de Köppen 1976-2000 a escala mundial (Rubel and Kottek, 2010) y la vegetación arbórea de Argentina, según el shapefile del Instituto Geográfico Nacional (IGN) de Argentina. No fueron consideradas aquellas categorías que no estuvieran presentes a lo largo del transecto para cada uno de los elementos utilizados para delimitar el dominio espacial. Por último, se utilizó el límite sur de la Isla grande de Chiloé (alrededor de 43°S) como corte para reducir la extensión del dominio espacial hacia latitudes más australes.

Luego, la parametrizacion de las tolerancias bioclimaticas de las especies incluidas en la simulación consistió en extraer los valores que adoptan estos parámetros asociados dentro de la distribución geográfica de cada especie. Para ello, se partió recurriendo a los rangos de distribucion geográfica potencial descritos por Luebert y Pliscoff (2017), generando un mapa raster con la resolución espacial de la grilla climática para cada una de las especies incluidas en las simulaciones, los cuales fueron posteriormente acotados a la extensión del dominio espacial del análisis. Cada mapa ráster de distribución geográfica por especie se generó de manera que contuviese los valores de cobertura que la distribución geográfica presenta en cada una de las celdas, en términos porcentuales. Lo cual generó distintas delimitaciones de distribución potencial de una especie dada, debido a que se consideró solo aquellas celdas con valores igual o mayor a los siguientes tres umbrales de corte: (1) el percentil 10% de los valores de cobertura de cada mapa ráster de distribución geográfica, (2) el promedio del valor mínimo con la mediana de cobertura, (3) y la mediana de los valores de cobertura. Se generaron 1000 puntos aleatorios sobre cada uno de dichos mapas por especie y se filtraron los puntos aleatorios que se repetian dentro de una misma celda para cada uno de los mapas de distribucion por especie, permitiendo representar de forma equitativa la totalidad de la superficie del rango de distribucion potencial de cada especie dejando solo un punto por celda. De esa forma, se busco evitar el sesgo que puede tener en la estimacion de los parametros de tolerancia bioclimatica extraer mas de una vez la misma informacion para una misma celda, al coincidir dos o más puntos en esta.

```{r pressure, echo=FALSE}

maps.path <- "G:/Mi unidad/MODELADORES_FORCLIM/Trabajo_JavierOrtega/Pisos vegetacionales/Mapas_spp/localmet5"
mapas <- list.files(maps.path, pattern = ".tif$")

pisos <- readOGR("G:/Mi unidad/MODELADORES_FORCLIM/data/2020/Mapas/Pisos_vegetacionales/Presencia_especies_v2/pisos_vegetacionales_crop_v2.shp")

cr2 <- raster("G:/Mi unidad/MODELADORES_FORCLIM/data/2019/datos_CR2MET/ppmensual/pp_1979_01.tif") #Cargar cualquier capa de cr2met
cr2 <- crop(cr2,pisos)

data <- read.csv("G:/Mi unidad/MODELADORES_FORCLIM/Trabajo_JavierOrtega/Parametrizacion/Limites_Bioclimaticos/Datos/ptos_spp_distribution_tesis_local.csv", header=TRUE) #A?adir coordenadas de puntos de distribucion de especies
spp <- unique(as.character(data$specie))

st_map <- read.csv("G:/Mi unidad/MODELADORES_FORCLIM/Trabajo_JavierOrtega/Pisos vegetacionales/estadisticas_mapas_dominio_local.csv")

df <- pisos@data
out<-NULL
for (p in 1:length(spp)){
  r <- NULL
  for (j in 5:length(df[1,])){
    dummy <- which(df[,j] == spp[p])
    r <- c(r, dummy)
  }
  
  r <- sort(r)
  
  #spp_area <- pisos[r,]
  rast_area <- raster(file.path(maps.path, mapas[p]))
  values(rast_area)[values(rast_area)<st_map$met5[p]] = NA
  values(rast_area)[values(rast_area)>=st_map$met5[p]] = 1
  
  spp_area <- rasterToPolygons(rast_area, dissolve = T)
  spp_name <- spp[p]
  cat('>>>>> specie:',spp_name,"\n")
  
  if (is.null(spp_area) == TRUE){
    pts <- NULL
    out <- out
    } else {
      pts <- as.data.frame(spsample(spp_area,1000,"random"))
      out <- rbind(out, cbind(pts, SPP=spp_name))
    }
}

coordinates(out)<-~x+y # whatever the equivalent is in your 
# SET the CRS of the object
proj4string(out) <- CRS('+proj=longlat +ellps=WGS84 +datum=WGS84')

#plot(out, pch=16)

#seleccionar 3 puntos por piso y por celda de mapa estratificado CR2

out@data <- cbind(out@data, out@coords)

out3 <- NULL
for (i in 1:length(spp)){
subdata <- subset(out@data, out@data$SPP == spp[i])
coordinates(subdata) <- ~x+y
#numero_raster <- as.matrix (cellFromXY(cr2, out@coords))
numero_raster <- as.matrix (cellFromXY(cr2, subdata@coords))
#LonLat_numero_raster <- cbind(out@coords, numero_raster, out@data)
LonLat_numero_raster <- cbind(subdata@coords, numero_raster, subdata@data)
ix <- which(duplicated(LonLat_numero_raster[,3])==TRUE)
if (length(ix) == 0){
  ptos_spp <- LonLat_numero_raster
  } else {
    ptos_spp <-LonLat_numero_raster[-ix,]
    out3 <- rbind(out3, ptos_spp)
}
}

table(out3$SPP)

result.path <- "G:/Mi unidad/MODELADORES_FORCLIM/Trabajo_JavierOrtega/Pisos vegetacionales/Distribucion_spp/CR2_localmet5"
write.csv(out3, file.path(result.path,"1000points_potential_map.csv"))
coordinates(out3)<-~x+y # whatever the equivalent is in your 
# SET the CRS of the object
proj4string(out3) <- CRS('+proj=longlat +ellps=WGS84 +datum=WGS84')
#out4 <- spTransform(out4, CRS("+proj=longlat +ellps=WGS84 +datum=WGS84"))
writeOGR(out3, result.path, "1000points_localmet5", driver="ESRI Shapefile") 
```


Posteriormente, se extrajo desde las bases de datos climáticas CR2Met v1.3 del Centro de Ciencia del Clima y la Resiliencia (CR2) y el reanálisis atmosférico de ERA5-Land del Copernicus Climate Change Service (C3S) (2019) la información climática relacionada con la precipitación mensual y temperatura media mensual para cada punto. Además, se obtuvo la humedad aprovechable de los suelos, a partir de la caracterización de las series de suelo de CIREN (2003) que permitió determinar el parámetro de “bucket size” (kBS) requerido por el modelo (ver Ecuación 1, adaptado de Murillo y Chacolla (2010)), i.e. el agua disponible para las raíces de las plantas expresada en términos de cm; lo cual permitió caracterizar cada uno de los puntos presentes sobre los mapas de distribución geográfica potencial. Es así como fueron estimados los parámetros que definen las tolerancias bioclimáticas para cada punto dentro del rango de distribución de cada una de las especies incluidas, i.e. los parámetros especie-específicos correspondientes al valor máximo de tolerancia a la sequía (kDrTol), cantidad mínima de días-grados (kDDMin), temperatura media mínima de invierno (kWiTN) y temperatura media máxima de invierno (kWiTX).

```{r pressure, echo=FALSE}

rm(list=ls())

library(sp)
library(raster)
library(rgdal)

############### agrupar en stacks mensuales los rasters de precipitaci?n y de temperatura (m?xima y m?nima)

mypath <- "G:/Mi unidad/MODELADORES_FORCLIM/Trabajo_JavierOrtega/CorrerForclim/Tesis/Climate_tesis/datos_CR2/ppmensual"

list.month.ppt <- list()
list.ppt <- list.files(mypath, pattern = ".tif$")
for (j in 1:12){
  dummy <- as.vector(seq(from=(j), to = (38*12), by=12))
  k <- list.ppt[dummy]
  stack_month <- unlist(stack(file.path(mypath, k))) #stack temporal que var?a de mes a mes
  list.month.ppt[[j]] <- stack_month
}



mypath <- "G:/Mi unidad/MODELADORES_FORCLIM/Trabajo_JavierOrtega/CorrerForclim/Tesis/Climate_tesis/datos_CR2/tmax_mensual"

list.month.tmax <- list()
list.tmax <- list.files(mypath, pattern = ".tif$")
for (j in 1:12){
  dummy <- as.vector(seq(from=(j), to = (38*12), by=12))
  k <- list.tmax[dummy]
  stack_month <- unlist(stack(file.path(mypath, k))) #stack temporal que var?a de mes a mes
  list.month.tmax[[j]] <- stack_month
}

mypath <- "G:/Mi unidad/MODELADORES_FORCLIM/Trabajo_JavierOrtega/CorrerForclim/Tesis/Climate_tesis/datos_CR2/tminmensual"

list.month.tmin <- list()
list.tmin <- list.files(mypath, pattern = ".tif$")
for (j in 1:12){
  dummy <- as.vector(seq(from=(j), to = (38*12), by=12))
  k <- list.tmin[dummy]
  stack_month <- unlist(stack(file.path(mypath, k))) #stack temporal que var?a de mes a mes
  list.month.tmin[[j]] <- stack_month
}


################ generar estructura de base de datos + indicar coordenadas para extraer valores


mypath <- "G:/Mi unidad/MODELADORES_FORCLIM/Trabajo_JavierOrtega/Pisos vegetacionales/Distribucion_spp/CR2_localmet5"

a?os <- as.numeric(1979:2016)
meses <- as.numeric(1:12)

data <- read.csv(file.path(mypath, "1000points_potential_map.csv"), header=TRUE) #A?adir coordenadas de puntos de distribucion de especies

lat <- as.numeric(data$y)
long <- as.numeric(data$x)
spp <- as.character(data$SPP)

coord <- as.data.frame(rbind(lat, long))

spp_coord <- rbind(spp, coord)

firstrows <- c("year", "year","year", "month", "month", "month") 
datos.ppt <- as.data.frame(matrix(firstrows, nrow= 3, ncol = 2), stringsAsFactors=FALSE)

a <- as.data.frame(NULL)

for (j in 1:length(a?os)){
  dummy <- cbind(rep(a?os[j], 12), V2=meses)
  a <- rbind(a, dummy)
}

datos.ppt <- rbind(datos.ppt, a)

for (i in 1:length(spp_coord[1,])){
  dummy <- spp_coord[,i]
  datos.ppt <- cbind(datos.ppt, as.character(dummy))
  datos.ppt[,i+2] <- as.character(datos.ppt[,i+2])
}

coord <- as.data.frame(cbind(long, lat))

columnames <- c(sprintf("point0%d",seq(1:9)), sprintf("point%d",seq(from = 10, to= length(coord[,1]))))
columnames <- c("year", "month", columnames)
names(datos.ppt) <- columnames

#####Extraer los valores de precipitaci?n y pasarlos a un data frame

Npoint <- c(sprintf("0%d",seq(1:9)), seq(from=10, to = length(coord[,1])))

for (i in 1:12){
  ppt.monthly <- extract(list.month.ppt[[i]],coord[1:length(Npoint),])  
  rows <- seq(from=i, to = length(a?os)*length(meses), by=12)
  dummy <- data.frame(Npoint)
  dummy <- cbind(dummy, coord[1:length(Npoint),])
  dummy <- cbind(dummy, as.data.frame(ppt.monthly)) #COMO HACER Q IMPRIMA EN EL 1, 13, 25 etc.
  for (k in 1:length(Npoint)){
    ppt_temp <- as.numeric(dummy[k,4:length(dummy[1,])])
    datos.ppt[rows+3,k+2] <- ppt_temp
  }
}



datos.T <- as.data.frame(matrix(firstrows, nrow= 3, ncol = 2), stringsAsFactors=FALSE)

datos.T <- rbind(datos.T, a)

for (i in 1:length(spp_coord[1,])){
  dummy <- spp_coord[,i]
  datos.T <- cbind(datos.T, dummy)
  datos.T[,i+2] <- as.character(datos.T[,i+2])
}

names(datos.T) <- columnames

for (i in 1:12){
  tmax.monthly <- extract(list.month.tmax[[i]],coord[1:length(Npoint),])  
  tmin.monthly <- extract(list.month.tmin[[i]],coord[1:length(Npoint),])
  tmean.monthly <- (tmax.monthly+tmin.monthly)/2
  rows <- seq(from=i, to = length(a?os)*length(meses), by=12)
  dummy <- data.frame(Npoint)
  dummy <- cbind(dummy, coord[1:length(Npoint),])
  dummy <- cbind(dummy, as.data.frame(tmean.monthly))
  for (k in 1:length(Npoint)){
    tmean_temp <- as.numeric(dummy[k,4:length(dummy[1,])])
    datos.T [rows+3,k+2] <- tmean_temp
  }
}

discard <- which(is.na(datos.T[4,])) #Aquellas columnas que no poseen datos 
datos.T <- datos.T[,-(discard)]
datos.ppt <- datos.ppt[,-(discard)]

mypath <- "G:/Mi unidad/MODELADORES_FORCLIM/Trabajo_JavierOrtega/Pisos vegetacionales/Distribucion_spp/CR2_localmet1"


write.csv(datos.ppt[,-discard], row.names=FALSE, file= file.path(mypath,'sites_spp_distribution_local_monthly_cr2met_precip.1976.2016.csv'))
#write.csv(datos.ppt, row.names=FALSE, file= file.path(mypath,'sites_spp_distribution_local_monthly_cr2met_precip.1976.2016.csv'))

write.csv(datos.T[-discard], row.names=FALSE, file= file.path(mypath, 'sites_spp_distribution_local_monthly_cr2met_tmean.1976.2016.csv'))
#write.csv(datos.T, row.names=FALSE, file= file.path(mypath, 'sites_spp_distribution_local_monthly_cr2met_tmean.1976.2016.csv'))



```


Por ultimo, la determinacion de los parametros especie-especifico de las tolerancias bioclimaticas se realizo utilizando valores umbrales de corte a la curva de densidad de probabilidad de los valores que posee cada parámetro al interior del rango de distribucion potencial de cada especie. Definiendo de esta manera los siguientes percentiles como valores umbrales: temperatura media máxima de invierno (90%), valor máximo de tolerancia a la sequía (95%), temperatura media mínima de invierno (10%), y cantidad mínima de días-grados (10%).

```{r pressure, echo=FALSE}

rm(list=ls())

result_path<-"G:/Mi unidad/MODELADORES_FORCLIM/Trabajo_JavierOrtega/Pisos vegetacionales/Distribucion_spp/CR2_localmet5"
#setwd(result_path)

library('logspline')

data <- read.csv(file.path(result_path,"forclim_inputdata_localmet5.csv"))

mi.lista.sp <- c("AEPU","AMLU","AMME", "AUCH", "CAPA", "DADI", "DRWI", "EMCO", "EUCO", "FICU", 
                 "GEAV", "LAPH", "LASE", "LOFE", "LOHI", "LUAP", "MYOV", "MYPL", "NOAN",
                 "NOBE","NODO","NONE", "NONI", "NOOB", "NOPU", "PELI", "PIUV","PONU","POSA", "SACO",
                 "TEST","WETR")
SPPLIST <- mi.lista.sp

Ndata <- NULL

for (i in 1:length(SPPLIST)){
  N <- subset(data, data$sp==SPPLIST[i])
  N <- nrow(N)
  
  dummy <- cbind(sp = SPPLIST[i], N)
  
  Ndata <- as.data.frame(rbind(Ndata, dummy))
  Ndata$sp <- as.character(Ndata$sp)
  Ndata$N <- as.numeric(as.character(Ndata$N))
}


out.final <- NULL

#########################################################################
# CALCULO DEL L?MITE DE UNA VARIABLE PARA UNA ESPECIE
SPPLIST <- mi.lista.sp

out.kminDDAn <- NULL
for (i in 1:length(SPPLIST)){
  esta_sp <- subset(data,data$sp == SPPLIST[i])
  
  if (length(esta_sp[,1]) < 10){
    kminDDAn <- quantile(esta_sp$minDDAn, 0.1)
    out.kminDDAn <- rbind(out.kminDDAn, kminDDAn)
  }
  else {
  fit <- logspline(esta_sp$minDDAn)
  kminDDAn <- qlogspline(0.1,fit)
  out.kminDDAn <- rbind(out.kminDDAn, kminDDAn)
  }  
  
}

#######################################################
# kDrAn


out.kDrAn <- NULL

for (i in 1:length(SPPLIST)){
  esta_sp <- subset(data, sp == SPPLIST[i])
  if (length(esta_sp[,1]) < 10){
      kDrAn <- quantile(na.omit(esta_sp$DrAn, 0.95)) #Usar 95% o 99% ?
      out.kDrAn <- rbind(out.kDrAn, kDrAn)
      
    }else {
  fit <- logspline(esta_sp$DrAn)
  kDrAn <- qlogspline(0.95, fit)
  out.kDrAn <- rbind(out.kDrAn, kDrAn)
}  
}

##########################################################
# kWiTN

out.kWiTN <- NULL
for (i in 1:length(SPPLIST)){
  esta_sp <- subset(data, sp == SPPLIST[i])
  if (length(esta_sp[,1]) < 10){
    kWiTN <- quantile(esta_sp$WiTN, 0.1)
    out.kWiTN <- rbind(out.kWiTN, kWiTN)
  }
  
  else {
  fit <- logspline(esta_sp$WiTN)
  kWiTN <- qlogspline(0.1, fit)
  out.kWiTN <- rbind(out.kWiTN, kWiTN)
  }  
}

##########################################################
# kWiTX
out.kWiTX <- NULL
for (i in 1:length(SPPLIST)){
  esta_sp <- subset(data, sp == SPPLIST[i])
  if (length(esta_sp[,1]) < 10){
    kWiTX <-quantile(esta_sp$WiTX, 0.9)
    out.kWiTX <- rbind(out.kWiTX, kWiTX)
  }
  else{
  
  fit <- logspline(esta_sp$WiTX)
  kWiTX <- qlogspline(0.9, fit)
  out.kWiTX <- rbind(out.kWiTX, kWiTX)
  }
}

out.final <- cbind(SPPLIST, out.kDrAn, out.kminDDAn, out.kWiTN, out.kWiTX)
colnames(out.final) <- c("sp", "kDrAn", "kminDDAn", "kWiTN", "kWiTX")
write.csv(out.final, "percentil_bioclimParam_localmet5.csv", row.names = FALSE)

```

Bugmann, H.K.M. 1994. On the Ecology of Mountainous Forests in a Changing Climate: A Simulation Study. ETH Zurich.

Bugmann, H. K. M. y W. Cramer. 1998. Improving the behavior of forest gap models along gradients. Forest Ecology and Management 103: 247–263.

Bugmann, H.K.M. y A.M. Solomon. 2000. Explaining forest composition and biomass across multiple biogeographical regions.

CIREN (Centro de Información de Recursos Naturales). 2003. Estudio Agrológico. Descripciones de suelos, materiales y símbolos. Publicación. X Región de Los Lagos.

Gutiérrez, A.G. y A. Huth. 2012. Successional stages of primary temperate rainforests of Chiloé Island, Chile. Perspectives in Plant Ecology, Evolution and Systematics 14 (4): 243–256.

Luebert, F. y P. Pliscoff. 2017. Sinopsis bioclimática y vegetacional de Chile, 2ª edición. Editorial Universitaria. Santiago.

Murillo, M. y E. Chacolla. 2010. Agua disponible en los suelos del sud oeste de bolivia.

Rubel, F., and M. Kottek, 2010: Observed and projected climate shifts 1901-2100 depicted by world maps of the Köppen-Geiger climate classification. Meteorol. Z., 19, 135-141. DOI: 10.1127/0941-2948/2010/0430.
http://koeppen-geiger.vu-wien.ac.at/shifts.htm

Instituto Geográfico Nacional (IGN) de Argentina. (PÁGINA WEB)

"Clasificación Climática de Köppen (1936)"